# 关于利润表中的收入与纳税申报表中的收入有差异的问题？

提问人：金瓶儿 时间：2015-10-16 21:30:34
实务当中往往有这种问题，假设一个企业只交增值税，然后纳税申报表上面的收入金额为8000w，利润表收入为6000w。这种情况下是否应该确认相关的递延所得税负债/资产？我看企业并没有对这种差异进行调整，不调整的话是否合规？

回答人：chenyiwei
差异的具体原因是什么？是否涉及资产、负债的账面价值和计税基础之间的暂时性差异？如果涉及可抵扣暂时性差异的，是否满足递延所得税资产确认的一般条件？

提问人：金瓶儿 时间：2015-10-17 08:08:50
感谢陈版主的解答，我记得当时的差异客户给的解释是：当时部分收入已经开票了，满足了税法中的收入确认条件，但是应该是还没出库，尚未满足会计上确认收入的条件，所以产生了这种差异，我查了一下明细账，并未确定相关的递延所得税资产，请问陈版主这样是否合规？这样应该是暂时性差异吧

回答人：chenyiwei
这种情况下暂时性差异应该有，那么要考虑：在预计会计上确认收入的期间，是否预计会有足够多的应纳税所得额？